【裁判字號】    90,重上更(三),85
【裁判日期】    901107
【裁判案由】    偽造有價證券等
【裁判全文】
臺灣高等法院臺中分院刑事判決                  九十年度重上更(三)字第八五號
      上  訴  人  台灣台中地方法院檢察署檢察官
      上  訴  人
      即  被  告  丁○○
      指定辯護人  本院公設辯護人  王金陵
右上訴人等因被告偽造有價證券等案件，不服臺灣台中地方法院中華民國八十四年五
月五日第一審判決（民國八十三年度訴字第一六九六號，起訴案號：臺灣台中地方法
院檢察署民國八十二年度偵字第二一二一四、第二一二○五號、八十三年度偵字第二
四三七號），提起上訴，經判決後，由最高法院第三次發回更審，本院判決如左：
    主      文
原判決關於丁○○偽造有價證券罪部分撤銷。
丁○○連續意圖供行使之用，而偽造有價證券，處有期徒刑肆年。附表一所示支票（
其中發票人百順旅行社股份有限公司台中分公司、甲○○部分），及附表二所示偽造
之印章、印文均沒收。
    事      實
一、丁○○、楊仕堯（即丙○○）二人為朋友關係，民國（下同）八十二年元月初，
    丁○○與百順旅行社股份有限公司（以下簡稱百順公司，負責人為甲○○，設台
    北市○○○路○段六十三號二樓）洽妥，由丁○○頂下百順公司台中分公司，經
    營台中地區業務，百順公司負責人甲○○並將百順公司台中分公司及甲○○印章
    兩枚交予丁○○保管，且由丁○○立切結書承諾兩枚印章僅供旅遊簽約使用，不
    得供開戶、背書及其他與業務無關之使用。丁○○於頂下百順公司台中分公司後
    ，因資金問題，遂欲使楊仕堯出資百順公司台中分公司，乃偽造授權書（即全權
    委託丁○○處理包括財務等一切事物），以取信於楊仕堯，楊仕堯並於丁○○出
    示該授權書後，同意出資百順公司台中分公司。嗣楊仕堯因百順公司台中分公司
    財務支應、籌措資金需要，要求丁○○申請設立甲存帳戶，領用支票，詎丁○○
    明知該百順公司台中分公司及甲○○兩枚印章，在使用權限上受限制，依約不得
    用以開戶、簽發支票，竟故不將此告知楊仕堯，且基於偽造、行使偽造私文書，
    用以偽領支票供偽造簽發使用之概括犯意，先於八十二年元月下旬至同年二月上
    旬間之某日，在台中市○○○路一○九、一一一號一樓百順公司台中分公司內，
    將其事先擬妥內謂「百順公司台中分公司於八十二年二月一日起一切行政、人事
    財務均全權委託丁○○負責，一切財務皆以百順公司台中分公司名義行事」之八
    十二年二月一日授權書草稿，交予在該公司任職不知情之職員龍運珍，命其謄繕
    乙份，丁○○則於謄繕完畢後盜用上開甲○○印章蓋於授權書下方，百順公司負
    責人欄內，以完成偽造，並將之交予楊仕堯及萬龍軍，致使楊仕堯及萬龍軍誤以
    為可以百順公司台中分公司之名義申請開立甲存帳戶及簽發支票使用。又因丁○○、楊仕堯二人均曾有拒絕往來紀錄，依規定不能再以其等名義申請設立甲存帳
    戶，其等乃要求不知情之乙○○擔任共同發票人。為此丁○○又承前偽造、行使
    偽造私文書之概括犯意，於同年二月初某日，在上址其公司處，將其事先擬妥內
    謂「百順公司台中分公司於八十二年二月一日起全權委託乙○○負責一切行政、
    人事、財務事宜」之八十二年二月一日授權書草稿交予不知情之龍運珍，命其謄
    寫乙份，並在其左下方百順公司及負責人欄內分別蓋用其於不詳時、地委由不詳
    印舖偽刻之「百順旅行社股份有限公司」印章及上開甲○○之印章，以完成偽造
    該授權書，再將之連同上開百順公司台中分公司及甲○○印章交楊仕堯，再轉交
    由乙○○與介紹開戶之萬龍軍，於八十二年二月十日至大安商業銀台中分行辦理
    甲存帳戶開戶手續，乃利用不知情之乙○○分別盜蓋百順公司台中分公司之印章
    、盜蓋甲○○印章，及蓋用乙○○印章於該銀行八十二年一月廿九日之支票存款
    開戶申請書之申請人欄內（按該申請書事先已經乙○○取回公司填妥申請人等各
    欄）、支票存款往來約定書之立約定書人欄內及業務往來申請書暨印鑑卡開戶人
    簽章欄內，而偽造各該私文書，並持向該銀行辦理開設甲存帳戶（帳號○一—五
    六六—五）及領用支票，足以生損害於百順公司及甲○○。丁○○利用不知情之
    乙○○申領得空白支票後即基於意圖供行使之用之概括犯意，將之交予不知情之
    楊仕堯於同年二月間先後以百順公司台中分公司、甲○○及乙○○為共同發票人
    ，連續簽發如附表一所示之支票使用以為財務支應及資金籌措。
二、案經被害人百順公司甲○○訴由台灣台中地方法院檢察署檢察官偵查起訴。
    理      由
一、訊據上訴人即被告（以下簡稱被告）丁○○，對於由伊出面與甲○○洽妥頂下百
    順公司台中分公司業務，並立下切結書保管該分公司、甲○○印章及由楊仕堯出
    資負責分公司財務等情，固不諱言，惟矢口否認有前開偽造文書、偽造有價証券
    等犯行，辯稱該百順公司台中分公司及甲○○印章，嗣已交由楊仕堯保管，前述
    兩紙八十二年二月一日授權書並非伊利用龍運珍所偽造，亦未叫乙○○至大安商
    業銀行台中分行以該百順公司台中分公司及甲○○印章開戶領用支票，伊是事後
    才知此事，伊於八十二年一月廿三日帶隊出國旅遊，至同年二月一日返國，是申
    請開戶時伊人在國外，並不知情，其確無本件犯行，該公司之財務由楊仕堯負責
    ，伊僅負責公司業務，二紙授權書非伊所偽造，本件係楊仕堯所為，與伊無關云
    云。
二、經查：(1)被告於原審經通緝到案羈押中，原審首次對本案偽造之二張授權書訊問
    被告以：「有無寫了二份授權書，稱全權委託乙○○處理台中業務及印章之用途
    交給萬龍軍保管？（按萬龍軍於偵查中首先提出授權丁○○之授權書影本，並稱
    被告曾交上開授權書予伊，伊並留下影本）」，被告已自坦承：「有的」等語甚
    詳（見原審卷第一宗第一三一頁）。被告自白之上情，核與証人萬龍軍於偵查中
    初訊時供稱：被告當時有提出一張授權書交伊，伊有留下影印本等語（偵字第二
    一二○五號卷八十二年十二月三十日訊問筆錄），亦與如後所述証人龍運珍於本
    院前審結証情節相符，足見被告上開於原審所為之自白上情，應屬事實，被告嗣
    又否認對本案之授權書及申請支票使用等情節全不知情，已無可採。況被告嗣經
    原審再訊以：「二張授權書是否你要你的職員寫的？」，被告亦僅陳稱：「印象
    中沒有這回事」等語（見原審卷第一宗第一五四頁反面），亦未為積極否認，由
    上情參互觀之，益可見被告上開自白確屬事實。(2)又右揭偽刻、盜用印章並先後
    偽造兩紙八十二年二月一日授權書，且違背約定持百順公司台中分公司、甲○○
    印章至銀行開戶領用支票，簽發使用各情，迭據被害人百順公司負責人甲○○於
    偵查、原審及本院前審調查時指訴甚詳，且有其提出之前開切結書原本存卷足稽
    （見上訴卷證物袋），即被告丁○○對於向甲○○收受保管百順公司台中分公司
    、甲○○兩枚印章及簽立該切結書交甲○○乙節亦不否認，被告迄本院審理中亦
    仍承認：與甲○○洽談頂下百順公司台中分公司之經過，楊仕堯均未曾出面等情
    甚詳，則上開事實為被告與甲○○二人間之約定，且切結書又在甲○○持有中，
    他人對於被告丁○○立書承諾該兩枚印章祗做旅遊簽約之用，不得用以背書、開
    戶等情自屬無從知悉，而未曾參與洽談之楊仕堯自亦無從知悉。(3)而前開授權委
    託丁○○及授權委託乙○○之兩紙授權書，確係被告丁○○先後以前開方式，命
    其公司職員龍運珍謄寫，其中該紙全權委託乙○○處理事務之授權書上「百順旅
    行社股份有限公司」及「甲○○」印章均係丁○○交龍運珍蓋用，據謝某表示該
    授權書是拿來到銀行開戶使用的各情，已經證人龍運珍於原審、本院前審到庭結
    證屬實，其於本院前審調查時且證稱：伊係於八十二年元月間去百順公司台中分
    公司任職，同年二月間離職，公司業務均由丁○○負責，楊仕堯、乙○○偶而去
    公司。該大安商業銀行台中分公司支票是伊去公司後才申請的，開戶資料何人拿
    回來不記得，不過是丁○○要伊在申請書上填寫資料，伊曾去銀行，銀行告訴伊
    要補乙份台北總公司（指百順公司）授權書，伊回去告訴丁○○，謝某便拿乙份
    授權書要伊照謄乙份，謄完後從保險櫃拿出公司及甲○○印章蓋用，至於乙○○
    印章何人、何時所蓋伊不清楚，授權書上之日期（即八十二年二月一日）是否即
    謄寫當天的日期伊忘了，但該授權書確係謝某要伊謄寫各等語，該龍運珍乃曾受
    僱於被告丁○○，與之並無怨隙，衡情應無設詞偽證必要，且其証稱各語並核與
  被告於上開原審自白情節相符，其証言之內容顯係事實。(4)參以證人即大安商業
    銀行台中分行承辦本件甲存開戶之職員即証人張明義，於本院前審亦結證稱本件
    開戶是萬龍軍介紹，是先拿申請資料回去填好再拿來，授權書（指委託乙○○處
    理事務之授權書）是經伊告知後才補的，開戶申請書上的日期不一定是開戶當天
    ，有可能較早，但開戶日期一定是當天，該印鑑卡上開戶日期八十二年二月十日
    表示當天確為萬龍軍帶乙○○前來開戶之日期，八十二年一月二十九日係申請日
    期，同年二月十日係開戶日期等語（見上訴卷第二十六頁、更(二)卷第六十四頁）
    ，顯見系爭授權書應係銀行於審核後發現缺少授權書並通知補正後，方由龍運珍
    繕寫並交付與銀行人員。而按申請日期一月二十九日適逢星期五，依其作業時間
    ，銀行於受領申請書並經審核後發現缺少授權書，而通知補正之日期，至少應在
    二月一日（星期一）之後，而二月一日丁○○已返國，其囑託龍運珍繕寫授權書
    顯有可能。又證人萬龍軍、共同被告楊仕堯分別於偵查、原審均一致指稱該份全
    權委託丁○○之授權書是丁○○所提出無誤，其中楊仕堯且稱百順公司台中分公
    司係由伊出資，丁○○為取得其信賴提出該授權書（指全權委託丁○○），伊才
    出資等語，並有其等分別提出該授權書影本及原本各乙份可按（分見偵字第二一
    二○五號卷八十二年十二月卅日訊問筆錄後附及原審卷第一宗第一四八頁），益
    證證人龍運珍之證述應屬實情，而由上開證詞亦足認本件百順公司台中分公司至
    大安商業銀行台中分公司申請辦理甲存帳戶開戶，應係在八十二年二月十日，且
    該開戶申請書上日期八十二年一月廿九日並非開戶日期，應為申請書填寫日期，
    則依前開證人龍運珍及張明義之證詞觀之，前述兩紙授權書上日期八十二年二月
    一日，顯非為真正謄寫之日期，是被告丁○○辯稱：伊於八十二年一月廿三日出
    國至同年二月一日返國乙節縱屬實情，亦不能為有利於彼之證明。稽之卷內資料
    ，被告於八十二年一月十五日出境曼谷，同年月二十二日返國；翌（二十三）日
    再出境香港，同年二月一日返國，有內政部警政署入出境管理局八十四年四月八
    日境信昌字第六二五號函檢送上訴人之入出境資料影本在卷足按（見一審二卷
    第五九、六十頁），而向大安商銀台中分行申請支票存款開戶日期，係八十二年
    一月二十九日，准予開戶日期係同年二月十日，復有上開授權書、支票存款開戶
    申請書、往來約定書等影本在卷可稽（見一審一卷第二○○、二○一頁）。至於
    同案被告乙○○於一審訊問時所供述「是楊仕堯要我簽的（按指申請支票）」，
    「大安銀行支票存款申請書上面寫的甲○○是我簽的，印章是楊仕堯帶去交給銀
    行的人蓋的。」「楊仕堯告訴我百順公司的人不能來，要我到銀行代簽甲○○的
    名字」，「百順旅行社台中公司及甲○○是我簽的」。訊以何人要你到大安銀行
    開戶申請支票？答：「楊仕堯。」及楊仕堯並不諱言係其找乙○○到大安商銀行
    台中分行申請開戶及於領得支票後，亦由其簽發使用之事實（見一審一卷第四五
    、四六、五三、一○三、一○四頁及一四六－一頁背面）等情，雖似指向乙○○
    係受楊仕堯之授意前往銀行申領系爭空白支票後交付楊仕堯，而非受丁○○之利
    用，惟共同被告乙○○係被告丁○○、楊仕堯開設本件甲存帳戶所借用之人頭，
    其並未參與經營公司業務乙節，亦為丁○○、楊仕堯所是認，且證人即百順公司
    職員龍運珍及林素絃於本院前審時均證稱「公司業務均是由丁○○負責」，「乙○○、楊仕堯二人很少來，但是需要用票時丁○○會通知楊仕堯用支票，因支票
    及開票印章均是由楊仕堯保管」，「平常楊仕堯、乙○○很少到公司來，大部分
    公司之事均是由丁○○在負責」（見一審二卷第五一頁反面，一審一卷第二三四
    頁正面、二審卷第五一頁反面）。足證丁○○為百順公司台中分公司之實際負責
    人，堪可認定。則楊仕堯受丁○○之授權代為尋找人頭戶，楊仕堯即尋找乙○○
    提供其名義作為開立本件甲存帳戶之人頭戶之情已臻明確。是上開乙○○之證詞
    僅得以證明本件支票存款帳戶之申請係經由過楊仕堯指示，尚不足以為有利被告
    之認定。又證人龍運珍於原審另證稱支票存款開戶申請書第一欄及支票存款往來
    約定書上第一行立約定書人欄內「百順旅行社股份有限公司台中分公司、甲○○
    」字樣均係丁○○交其繕寫等語，觀諸原審卷附開戶文件中業務往來申請書暨印
    鑑卡背面之聯絡人欄，亦以龍運珍為連絡人乙節，益證龍運珍所稱：伊曾依被告
    丁○○指示填載支票開戶文件部分內容等情，應屬可信，被告丁○○所辯：對於
    以百順公司台中分公司、甲○○及乙○○為共同發票人名義申請開設甲存帳戶領
    用支票乙事伊事先並不知情云云，顯非實在。(5)另依共同被告乙○○於原審理時
    供稱：丁○○曾當其面前向楊仕堯表示因甲○○在台北沒空下來，所以才要伊（
    即乙○○）簽名（指在銀行開戶文件上簽名），而楊仕堯亦稱係丁○○要伊找一
    個人去銀行開支票帳戶，所以伊找乙○○去開戶各等語，亦足以證明楊仕堯、乙○○二人對於被告丁○○曾簽立切結書予甲○○，約定所保管百順公司台中分公
    司及甲○○之印章不得用以開戶乙節應不知情，否則丁○○何須向楊仕堯、乙○○表示因甲○○在台北沒空下來，要乙○○去簽名之語。且衡諸常情，丁○○既
    為使楊仕堯出資頂下百順公司台中分公司，而出示前開偽造之授權書（即全權委
    託丁○○處理包括財務等一切事務），以取信於楊仕堯，則自無可能讓楊仕堯得
    知所得之權限受有限制（即所保管百順公司台中分公司及甲○○印章除簽訂旅遊
    契約外，不得做其他業務上使用），致影響楊仕堯之投資意願，是足證共同被告
    楊仕堯迭稱：其不知丁○○有簽立切結書承諾所持百順公司台中分公司及甲○○
    之印章，不得作為開戶、背書使用等語，應屬非虛。(6)至該全權委託乙○○處理
    事務授權書上之「百順旅行社股份有限公司」印章確非真正，此經百順公司負責
    人甲○○於本院前審調查時指陳無誤（見上訴卷第二十六頁），參以上開證人龍
    運珍之供證則該印章應係被告丁○○委由不詳印舖所偽刻要屬無疑，實不容其空
    言否認。其既明知該百順公司台中分公司及甲○○之印章祗限於旅遊簽約之用，
    不得用以開戶、背書（同理簽發支票自亦在禁止之列），乃竟逾越權限先後盜蓋
    該甲○○印章於其偽造之前述兩紙授權書上，使楊仕堯因之誤認該公司及甲○○
    印章可用以申請開立甲存帳戶領用支票，則被告丁○○縱非實際前往銀行辦理開
    戶手續及簽發支票使用之人，然其利用不知情，無犯罪故意之人實施犯行，仍難
    解免其罪責。(7)至楊仕堯於原審固曾陳稱：被告有交「百順公司台中分公司」、
    「甲○○」之印章予伊等語（原審卷第七十頁背面），然按本件既係被告利用不
    知情之楊仕堯等人，超越授權之範圍而申請支票交楊仕堯使用，被告交上開印章
    予楊仕堯供申請及簽發支票使用，乃理所當然，並無何違反事理之處。另乙○○
    於本院前審固曾陳稱：授權書上之印章是楊仕堯叫伊去刻，然後交給他的等語（
    見上訴卷第四十三頁），然查本件乙○○部分之授權書上亦有乙○○本人之印文
    ，乙○○所指應係指其本人部分之印章而言，訊之乙○○於本院前審證稱：授權
    書伊之印章係楊仕堯叫伊去刻，然後交給他，至於公司及負責人之印章，則非伊
    所刻云云（見更(二)卷第六十五頁），參照乙○○多次於偵查、原審及本院前次審
    理中之多次所供以觀，並無從認定乙○○上開所陳稱之印章，係指百順公司之印
    章，而上開授權書中「甲○○」之印章並非屬偽造，更無可能是楊仕堯叫乙○○
    去刻，亦至為顯然。又授權書上之印章縱係由楊仕堯保管，亦不能據以認定楊仕
    堯對被告所隱瞞之事實知情。上開楊仕堯、乙○○二人所陳各語，並不能為被告
    有利之認定。(8)關於楊仕堯、乙○○涉嫌本案共犯行使偽造私文書及偽造有價證
    券罪部分，業經本院認該二人均係在不知情之下被被告丁○○利用而為前開偽造
    文書等犯行，諭知楊仕堯、乙○○均無罪定讞，有本院八十四年度上訴字第一九
    七五號判決可證。(9)此外又有切結書、授權書原本（授權丁○○）各乙紙、授權
    書（授權乙○○）影本乙紙、大安商業銀行支票存款開戶申請書、支票存款往來
    約定書、業務往來申請書暨印鑑卡、契約書（丁○○頂下百順公司台中分公司）
    影本各乙紙及大安商業銀行檢送之○一－五六六－五號甲存帳戶歷史交易明細表
    查詢單影本三紙、事故支票止付扣押查詢單乙紙及支票影本存卷足稽。關於甲○○之印章一顆，係屬真正，並非被告所偽刻，二張授權書內之「甲○○」印文，
    係屬同一印章，已經被告及告訴人代表人甲○○於本院前次審理時供述明確，因
    無該印章實物及原審卷第二百頁之授權書正本，本院認無再送鑑定必要。至於本
    案涉及楊仕堯部分，已據楊仕堯於原審供述甚詳，楊仕堯經傳未到，本院認本件
    事證已臻明確，無再予傳訊之必要，附此敘明。綜上所述，本件事証明確，被告
    丁○○前開犯行，堪以認定，被告所持首揭辯詞，無非事後圖卸飾詞，不足採信
    。至於被告將領取之空白支票交由不知情之楊仕堯簽發之多寡與其之犯罪成立與
    否無涉。亦不可因楊某簽發之支票之金額合計鉅大而解免其罪責。
三、查被告丁○○偽造「百順旅行社股份有限公司」印章、盜用「甲○○」、「百順
    公司台中分公司」印章而偽造前述兩紙授權書持以行使，及利用不知情之乙○○
    逾越權限冒用百順公司台中分公司、甲○○名義盜蓋其印章偽填前述開戶文件向
    銀行申請設立甲存帳戶，自足以生損害於百順公司及甲○○，所為核犯刑法第二
    百十六條、第二百十條之行使偽造私文書罪。其偽造、盜用印章乃屬偽造私文書
    之部分行為，而偽造私文書之低度行為復為行使之高度行為所吸收，均不另論罪
    ，而其於領得支票後交由不知情之楊仕堯逾越權限，以百順公司台中分公司、甲○○為發票人盜蓋其印章而偽簽附表一所示支票使用又犯同法第二百零一條第一
    項之偽造有價證券罪，其盜蓋印章乃偽造有價證券之部分行為，偽造後行使之輕
    行為復為偽造之重行為所吸收，均不予另論。又被告丁○○利用不知情之龍運珍
    偽造前述兩紙授權書，利用不知情之乙○○偽造前開開戶申請書等文件、利用不
    知情之楊仕堯偽造附表一所示支票使用及委請不知情之不詳印鋪（無證據證明印
    鋪係知情偽刻）偽刻百順公司印章，均為間接正犯。雖公訴人起訴意旨僅就附表
    一所載0000000、0000000、0000000、0000000、
    0000000、0000000、0000000、0000000、000
    0000等九張支票予以起訴，未敘及附表之其他五十七張支票，惟被告乃係基
    於概括犯意，連續行使偽造有價證券，為連續犯，此部分既與起訴犯行具有裁判
    上一罪之關係，自為起訴效力所及，本院自得併予審酌。又被告丁○○先後多次
    偽造私文書行使及多次偽造有價證券之犯罪時間相近、手段相同，所犯分屬同一
    罪名，顯係各基於概括之犯意所為，均應依連續犯各論以一罪，並加重其刑。被
    告所犯上開兩罪均係為達同一之目的，其間顯具有方法結果之關係，應依牽連犯
    從重論以連續偽造有價證券罪。原審以被告罪證明確予以依法論科固非無見，惟
    查本件被告丁○○利用乙○○前往大安商業銀行台中分行開戶係在八十二年二月
    十日，原判決事實認係八十二年一月底二月間某日，尚有未合。且乙○○在支票
    存款開戶申請書之申請人簽章欄內、支票存款往來約定書之立約定書人簽章欄內
    ，及業務往來申請書暨印鑑卡開戶人簽章欄內簽寫百順公司台中分公司、甲○○
    字樣，其本意並無冒名簽章意思，此由該大安商業銀行台中分行承辦人張明義證
    稱：百順公司台中分公司負責人甲○○本人並未到場，但有授權書（指被告丁○○偽造全權委託乙○○之授權書），當時乙○○有到場，申請人本人未到，以授
    權書方式應可辦理開戶等語自明，即就被告丁○○而言，其於開戶當時既未在場
    ，此亦非其本件犯意所得預見之事，是此部分尚無成立偽造署押罪可言，原判決
    將各該署押認係被告丁○○利用乙○○所偽造，並宣告沒收，亦有未洽，另該大
    安商業銀行台中分公司甲存帳戶之發票人印鑑，嗣因遺失，乃由楊仕堯、乙○○
    二人於八十二年三月一日向該銀行申請變更，此業經其等一致供承屬實，而其等
    於百順公司台中分公司及甲○○印章使用權限受限制之情形既屬不知，已如前述
    ，亦無證據證明該變更印鑑係被告丁○○授意所為，此部分自無成立偽造文書罪
    可言（此部分亦未經公訴人起訴），則原審認此申請變更印鑑之行為亦犯偽造文
    書罪，並將各該印鑑掛失通知申請書、印鑑卡開戶人簽章欄內之百順公司台中分
    公司署押認係偽造而為沒收諭知，自有不合。雖被告丁○○聲明上訴，仍執前詞
    否認犯行，並無可採，而檢察官上訴意旨認原判決認定被告於八十二年一月底至
    二月初某日自擬授權者草稿，令龍運珍謄繕，與證據不符，亦無可取，然原判決
    關於被告偽造有價證券罪部分，既有上述可議之處，即屬無可維持，仍應由本院
    將原判決關於此部分予以撤銷改判。爰審酌被告之素行、其犯罪動機、目的、手
    段、事後狡飾犯行，毫無悔意及其行為所生危害等一切情狀，量處如主文第二項
    所示之刑，以資儆懲，附表一所示支票其中偽以百順公司台中分公司、甲○○名
    義為發票人部分，屬偽造之有價證券，應依刑法第二百零五條規定宣告沒收，另
    附表二編號一偽造之百順旅行社股份有限公司印章、編號二所示該偽造之印文，
    均應依同法第二百十九條規定為沒收諭知。
四、據上論斷，應依刑事訴訟法第三百六十九條第一項前段、第三百六十四條、第二
    百九十九條第一項前段、刑法第五十六條、第二百零一條第一項、第二百十六條
    、第二百十條、第五十五條、第二百零五條、第二百十九條、罰金罰鍰提高標準
    條例第一條前段，判決如主文。
本案經檢察官戊○○到庭執行職務。
中      華      民      國      九十       年    十一     月     七     日
                                  臺灣高等法院臺中分院刑事第六庭
                                        審判長法  官  李  文  雄
                                              法  官  邱  顯  祥
                                              法  官  陳  嘉  雄
右正本證明與原本無異。
如不服本判決應於收受送達後十日內向本院提出上訴書狀，其未敘述上訴之理由者並
得於提起上訴後十日內向本院補提理由書（均須按他造當事人之人數附繕本）。
                                              書記官  王  麗  英
中      華      民      國      九十       年    十一  月     七     日
附錄：
刑法第二百零一條第一項：
意圖供行使之用，而偽造、變造公債票、公司股票或其他有價證券者，處三年以上十
年以下有期徒刑，得併科三千元以下罰金。
                                                                        Ｒ
附表一
┌────┬─────┬────┬─────┬────┬─────┐
│支票號碼│金  額：元│支票號碼│金  額：元│支票號碼│金  額：元│
│        │（新臺幣）│        │（新臺幣）│        │（新臺幣）│
├────┼─────┼────┼─────┼────┼─────┤
│00000000│120,000   │00000000│   7,500  │00000000│  15,800  │
├────┼─────┼────┼─────┼────┼─────┤
│00000000│160,000   │00000000│  50,000  │00000000│ 110,000  │
├────┼─────┼────┼─────┼────┼─────┤
│00000000│ 30,000   │00000000│ 188,000  │00000000│ 100,000  │
├────┼─────┼────┼─────┼────┼─────┤
│00000000│ 24,000   │00000000│ 200,000  │00000000│ 170,000│
├────┼─────┼────┼─────┼────┼─────┤
│00000000│ 43,550   │00000000│ 300,000  │00000000│  60,000  │
├────┼─────┼────┼─────┼────┼─────┤
│00000000│ 87,100   │00000000│  12,000  │00000000│ 101,500  │
├────┼─────┼────┼─────┼────┼─────┤
│00000000│ 87,100   │00000000│  12,776  │00000000│ 150,000  │
└────┴─────┴────┴─────┴────┴─────┘
┌────┬─────┬────┬─────┬────┬─────┐
│00000000│ 87,100   │00000000│  43,550  │00000000│  48,000  │
├────┼─────┼────┼─────┼────┼─────┤
│00000000│ 87,100   │00000000│  43,550  │00000000│ 600,000  │
├────┼─────┼────┼─────┼────┼─────┤
│00000000│ 87,100   │00000000│  45,400  │00000000│ 200,000  │
├────┼─────┼────┼─────┼────┼─────┤
│00000000│ 73,500   │00000000│  11,800  │00000000│ 200,000  │
├────┼─────┼────┼─────┼────┼─────┤
│00000000│ 45,000   │00000000│  29,400  │00000000│ 300,000  │
├────┼─────┼────┼─────┼────┼─────┤
│00000000│ 27,000   │00000000│  43,300  │00000000│ 500,000  │
├────┼─────┼────┼─────┼────┼─────┤
│00000000│500,000   │00000000│  31,700  │00000000│ 660,000  │
├────┼─────┼────┼─────┼────┼─────┤
│00000000│ 26,456   │00000000│  20,700  │00000000│ 120,000  │
├────┼─────┼────┼─────┼────┼─────┤
│00000000│ 21,800   │00000000│  19,600  │00000000│ 125,000  │
└────┴─────┴────┴─────┴────┴─────┘
┌────┬─────┬────┬─────┬────┬─────┐
│00000000│ 11,900   │00000000│  29,000  │00000000│ 300,000  │
├────┼─────┼────┼─────┼────┼─────┤
│00000000│ 10,800   │00000000│ 500,000  │00000000│ 275,000  │
├────┼─────┼────┼─────┼────┼─────┤
│00000000│ 31,960   │00000000│ 500,000  │00000000│1,000,000 │
├────┼─────┼────┼─────┼────┼─────┤
│00000000│ 36,000   │00000000│  13,500  │00000000│ 300,000  │
├────┼─────┼────┼─────┼────┼─────┤
│00000000│350,000   │00000000│ 307,000  │        │          │
├────┼─────┼────┼─────┼────┼─────┤
│00000000│145,000   │        │          │        │          │
├────┼─────┼────┼─────┼────┼─────┤
│00000000│220,000   │        │          │        │          │
├────┼─────┼────┼─────┼────┼─────┤
│00000000│520,000   │        │          │        │          │
├────┼─────┼────┼─────┼────┼─────┤
│00000000│500,000   │        │          │        │        │
└────┴─────┴────┴─────┴────┴─────┘
附表二
┌───┬───────────────┬──────┬───────────┐
│編號  │    品            名          │ 數   量    │  備         註       │
├───┼───────────────┼──────┼───────────┤
│  一  │偽造百順旅行社股份有限公司印章│ 一   顆    │雖未扣案，但不能證明已│
│      │                              │            │滅失，仍予宣告沒收。  │
├───┼───────────────┼──────┼───────────┤
│  二  │全權委託乙○○之、２、１授權│ 一   枚    │                      │
│      │書上偽造百順旅行社股份有限公司│            │                      │
│      │印文                          │            │                      │
│      │                              │            │                      │
└───┴───────────────┴──────┴───────────┘
                                                                        Ｒ


司法院資訊處製作；財團法人民間司法改革基金會備份。
